【裁判字號】    89,交訴,70
【裁判日期】    890728
【裁判案由】    過失致死
【裁判全文】
台灣苗栗地方法院刑事判決                          八十九年度交訴字第七號
    公  訴  人  臺灣苗栗地方法院檢察署檢察官
    被      告  甲○○
右列被告因過失致死案件，經檢察官提起公訴（八十九年度偵字第三七八四號），本
院判決如左：
    主  文
甲○○過失致人於死，處拘役伍拾日，如易科罰金以佰元折算壹日，緩刑貳年。
    事  實
一、甲○○於民國八十九年二月十四日上午五時四十分，駕駛車牌號碼ＭＩ─０九一
    八號自用小客車，自苗栗縣卓蘭鎮景山里八鄰景山一二七號住處出發欲前往新竹
    市，沿苗栗縣台三線由南往北方向行駛，於同日上午六時十分，行經苗栗縣大湖
    鄉○○村○鄰○○路一一一號前之閃光黃燈交岔路口，適逢有濃霧，視線不清，
    此時應注意汽車行經閃光黃燈之交岔路口又係霧區視線不清時，應減速慢行，作
    隨時停車之準備，並應注意車前狀況，隨時採取必要之安全措施，而依當時情形
    並無不能注意之情形，詎竟疏未注意，仍貿然以時速四十公里之速度疾駛，而未
    作隨時停車之準備，亦未注意車前狀況，隨時採取必要之安全措施，斯時，適有
    李黃春梅由東往西橫越該路欲至對面之土地公廟拜拜，亦應注意在未設有行人穿
    越道亦非禁止穿越之路段穿越道路時，應注意左右無來車時，始可小心迅速穿越
    ，而依當時情形並無不能注意之情事，竟亦疏未注意，仍貿然穿越該路，致為甲
    ○○所駕駛之上開自用小客車所撞，因而受有左胸挫傷併骨折、外傷性內出血等
    傷害，甲○○馬上報警請救護車送醫救治，向警察坦承肇事之經過，並願接受審
    理，然李黃春梅經送醫後仍於同年二月十四日上午六時十分因左胸挫傷併骨折直
    接引起外傷性內出血傷重不治死亡。
二、案經本檢察官據報相驗後自動檢舉偵查起訴。
     理  由
一、被告甲○○對於八十九年二月十四日上午五時四十分，駕駛上開自用小客車，於
    同日上午六時十分，行經苗栗縣大湖鄉○○村○鄰○○路一一一號前之閃光黃燈
    交岔路口，應注意能注意，竟疏未注意，以時速四十公里之速度，而未作隨時停
    車之準備，亦未注意車前狀況，隨時採取必要之安全措施，撞上應注意在未設有
    行人穿越道亦非禁止穿越之路段穿越道路時，應注意左右無來車時竟疏未注意，
    仍貿然穿越該路之被害人李黃春梅，因而受有左胸挫傷併骨折、外傷性內出血等
    右揭傷害，經送醫後延至同年二月十四日上午六時十分許不治死亡之事實，於偵
    查及審理中坦承不諱，並有道路交通事故調查報告表、相片八幀、台灣省竹苗區
    車輛行車事故鑑定委員會中華民國八十九年七月二十八日竹鑑定字第八九０四四
    ０號函附於相驗卷可稽，被害人李黃春梅因此受傷死亡，亦經檢察官督同檢驗員
    相驗屬實，製有相驗筆錄、相驗屍體證明書、驗斷書在卷足憑，事證明確，被告
    犯嫌堪以認定。
二、按行車速度，依標誌之規定，無標誌者，應依左列規定：因雨霧致視線不清時，
    應減速慢行，作隨時停車之準備；又汽車行駛時，駕駛人應注意車前狀況，並隨
    時採取必要之安全措施，道路交通安全規則第九十三條第一項第四款、第九十四
    條第三項及同法第一百三十四條第五款分別定有明文，行人穿越道路，應依左列
    規定：（五）在未設有行人穿越道亦非禁止穿越之道路穿越道路時，應注意左右
    無來車，始可小心穿越。再被告於前揭時、地駕車自應注意車前狀況，及依現場
    相片所示，道路開闊而無足以阻斷視覺之物，且依事發時天候雖有煙霧、晨間之
    光線、但路面無缺陷亦無障礙物之省區○○道路、視距良好等情，有道路交通事
    故調查表及照片八張附卷可稽，被告肇事後於警訊及偵審中供稱：「車速四十公
    里，當時天後昏暗，霧氣很重，視線不是很好，但有路燈，當我發現被害人時已
    在我車前，我踩煞車時，她已經撞上我的前擋風玻璃，沒有也來不及按喇叭。」
    等語，該路段為省道直路限速四十公里，顯無不能注意之情事，詎其疏於注意前
    方自行車動態，妥採安全措施，致肇事故，足徵被告與有過失甚明，被害人在左
    大腿外側有廣泛性挫擦傷，有台灣苗栗地方法院檢察署驗斷書附於相驗卷可資為
    憑，及依據道路交通事故調查表所載肇事地點在快車道，參照上開法條規定意旨
    ，被害人與有過失顯著，此亦為台灣省竹苗栗區行車事故鑑定委員會於八十九年
    七月二十八日竹鑑字第八九○四四○號鑑定書所載之鑑定結果。次查被害人李黃
    春梅確因本件車禍死亡乙節，亦經上開檢察署檢察官督同法醫師相驗屬實，有勘
    驗筆錄、相驗屍體證明書、驗斷書各一份、事故現場照片八幀在卷足憑；而被害
    人既因本件車禍死亡，顯與被告之過失行為間，具有相當之因果關係，事證明確
    ，被告犯行堪予認定。
三、核被告所為，係犯同法第二百七十六條第一項之過失致死罪。被告於犯罪未發覺
    前，向警察機關報案自首肇事，並協助警方瞭解肇事經過，除被告自承外，尚有
    苗栗縣警察局大湖分局南湖派出所相驗案件初步調查報告表發現或報案經過欄載
    明在卷可查，亦為被害人家屬於本院證稱被告有照顧被害人送醫急救屬實，爰依
    刑法第六十二條前段規定減輕其刑。爰審酌被告清晨濃霧時間駕車未減速及未注
    意車前狀況及被害人與有過失、犯罪所生之危害、犯後坦承犯行之態度及已與被
    害人家屬達成民事和解，賠償被害人家屬含汽車強制險一百二十萬元合計新台幣
    二百七十二萬元，業經被害人家屬乙○○供陳在卷及到庭陳述願意原諒被告，復
    有苗栗縣大湖鄉南湖派出所和解書附卷可參等一切情狀，量處如主文所示之刑，
    並諭知易科罰金之折算標準。末查被告未曾受有期徒刑以上刑之宣告，有台灣苗
    栗地方法院檢察署刑案資料查註紀錄表及本院被告全國前案紀錄表各一紙在卷可
    按，其因過失致死部分，經此科刑教訓，當知謹慎而無再犯之虞，本院因認所宣
    告之刑，以暫不執行為適當，爰併予宣告緩刑二年，以勵自新。
據上論斷，應依刑事訴訟法第二百九十九條第一項前段，刑法第十一條前段、第二百
七十六條第一項、第六十二條前段、第四十一條、第七十四條第一款、罰金罰鍰提高
標準條例第一條前段，判決如主文。
本案經檢察官黃智勇到庭執行職務。
中      華      民      國    八十九    年    十一      月     三十     日
                                      臺灣苗栗地方法院交通法庭
                                          法  官  張  珈  禎
右正本證明與原本無異。
如不服本判決，應於判決送達後十日內向本院提出上訴狀（應附繕本），上訴於臺灣
高等法院臺中分院。
                                          書記官  楊  慧  萍
中      華      民      國    八十九    年    十二      月       二     日
附錄論罪科刑法條
刑法第二百七十六條第一項
因過失致人於死者，處二年以下有期徒刑、拘役或二千元以下罰金。


司法院資訊處製作；財團法人民間司法改革基金會備份。
